臺灣高雄地方法院刑事判決　　　　　　　95年度易字第2572號
公　訴　人　臺灣高雄地方法院檢察署檢察官
被　　　告　丁○○
　　　　　　丙○○
　　　　　　乙○○
上列被告因傷害等案件，經檢察官提起公訴（95年度偵字第2751
9 號），嗣因被告就被訴事實為有罪之陳述，經本院告知簡式審
判程序意旨，並聽取公訴人及被告之意見後，本院合議庭裁定由
受命法官獨任依簡式審判程序審理，判決如下：
    主  文
丁○○共同傷害人之身體，處有期徒刑陸月，如易科罰金，以新
臺幣壹仟元折算壹日。
丙○○共同傷害人之身體，處有期徒刑陸月，如易科罰金，以新
臺幣壹仟元折算壹日；又損壞他人自小客車之擋風玻璃，處拘役
伍拾日，如易科罰金，以新臺幣壹仟元折算壹日。
乙○○傷害人之身體，處有期徒刑肆月，如易科罰金，以新臺幣
壹仟元折算壹日。
    事  實
一、丁○○與丙○○係朋友，丁○○懷疑其妻蕭羽均與乙○○有
    婚外情，丁○○與丙○○於民國95年8 月7 日共乘車牌號碼
    5005-XB 號自小客車尾隨乙○○所駕駛之車牌號碼4130-KX
    號之自小客車，隨即在高雄市○○路與鼎中路路口之7-11超
    商前，見蕭羽均搭上乙○○之自小客車擬外出，丁○○乃站
    立於乙○○上開自小客車之左前方，以阻止乙○○及蕭羽均
    離開，於同日上午11時許，乙○○竟基於傷害之犯意，強行
    將自小客車往左前方行駛快速逃離現場，而撞及丁○○，致
    其左手掌深部撕裂傷併魚際肌斷裂（1.5 ×2 公分）、左手
    無名指背側撕裂傷（5 ×1.05×0.5 公分）、左手小指背側
    撕裂傷（2 ×0.5 ×0.5 公分）、右手掌背側撕裂傷（約9
    ×1 ×1 公分）、左下肢前側多處擦傷等傷害。丙○○遂駕
    駛車牌號碼5005-XB 號自小客車追逐乙○○，於同日上午11
    時10分許，在高雄市○○○路與大中一路路口攔獲乙○○，
    丙○○基於毀損及傷害之犯意，先以球棒砸毀乙○○上開自
    小客車之擋風玻璃致其不堪使用，並將乙○○拖出車外，再
    以球棒毆打乙○○。丁○○隨後搭乘計程車到達上開地點後
    ，見丙○○毆打乙○○，亦與丙○○共同基於傷害之犯意聯
    絡，以徒手及花盆毆打乙○○，致其頭皮、左臉、右臂、右
    手多處撕裂傷、左側臏骨骨折、頭部挫傷合併臉頰之開放性
    傷口、背挫傷、右手撕裂傷等傷害。
二、案經丁○○、乙○○訴由高雄市政府警察局左營分局報請臺
    灣高雄地方法院檢察署檢察官偵查起訴。
    理  由
一、按本件被告丁○○、丙○○、乙○○所犯係死刑、無期徒刑
    、最輕本刑為3 年以上有期徒刑以外之罪，其於準備程序就
    前揭被訴事實為有罪之陳述，經受命法官告知簡式審判程序
    之旨，並聽取其與公訴人之意見後，本院認無不得或不宜改
    依簡式審判程序進行之處，爰依刑事訴訟法第273 條之1第1
    項、第284 條之1 ，裁定本件由受命法官獨任進行簡式審判
    程序，合先敘明。
二、訊據被告丁○○、丙○○、乙○○對於上開犯罪事實坦承不
    諱，核與證人蕭羽均於警詢及偵查中證述相符，並有告訴人
    丁○○之高雄市立聯合醫院診斷證明書、告訴人乙○○之高
    雄榮民總醫院、衛生署苗栗醫院診斷證明書各1 份，車輛及
    告訴人乙○○受傷照片14張在卷可稽，被告丁○○、丙○○
    、乙○○之自白與事實相符，應堪採為認定事實之證據。本
    件事證明確，被告丁○○、丙○○、乙○○犯行堪以認定，
    應予依法論科。
三、核被告丁○○、丙○○、乙○○所為，各係犯刑法第277 條
    第1 項傷害罪，被告丙○○另犯刑法第354 條之毀損罪。被
    告丁○○、丙○○就上開傷害犯行間，有犯意聯絡與行為分
    擔，均為共同正犯。被告丙○○所犯上開2 罪，犯意各別，
    行為互異，應予分論併罰。爰審酌被告丁○○、丙○○為成
    年人，應知處事需以成熟理性方式解決，詎以共同毆打被告
    乙○○洩憤，被告丙○○復毀損被告乙○○財物，使被告乙○○受有身體、精神及財產上傷害，而被告乙○○因見被告
    丁○○來意不善，為迅速離開方撞傷被告丁○○，並衡酌被
    告丁○○、乙○○各自所受傷勢輕重，及迄今尚未達成和解
    ，賠償所受損害等一切情狀，分別量處被告丁○○、丙○○
    、乙○○如主文所示之刑，並均諭知易科罰金之折算標準，
    以資懲儆。至被告丙○○用以損壞被告乙○○汽車擋風玻璃
    及毆打乙○○之球棒1 支，為被告丙○○所有供犯毀損罪及
    傷害罪所用之物，此經被告丙○○陳明在卷，惟未據扣案，
    為免將來執行困難，爰不予宣告沒收。另被告丁○○用以毆
    打被告乙○○之花盆，為置放在路旁，非被告丁○○所有，
    亦經被告丁○○供述在卷，亦不予宣告沒收，附此敘明。
據上論斷，應依刑事訴訟法第273 條之1 第1 項、第284 條之1
、第299 條第1 項前段，刑法第28條、第277 條第1 項、第354
條，刑法施行法第1 條之1 ，判決如主文。
本案經檢察官甲○○到庭執行職務。
中　　華　　民　　國　　96　　年　　2 　　月　　5 　　日
                  鳳山刑事第一庭      法　官  林芳華
以上正本證明與原本無異。
如不服本判決，應於判決送達後10日內，向本院提出上訴狀。
中　　華　　民　　國　　96　　年　　2 　　月　　5 　　日
                                      書記官  黃靖媛
附錄本案論罪科刑法條
刑法第277條第1項
傷害人之身體或健康者，處 3 年以下有期徒刑、拘役或 1 千元
以下罰金。
刑法第354條
毀棄、損壞前2 條以外之他人之物或致令不堪用，足以生損害於
公眾或他人者，處2 年以下有期徒刑、拘役或5 百元以下罰金。
